【裁判字號】    98,交聲,3605
【裁判日期】    990226
【裁判案由】    違反道路交通管理處罰條例聲明異議
【裁判全文】
臺灣桃園地方法院刑事交通事件裁定    98年度交聲字第3605號
原處分機關  交通部公路總局新竹區監理所桃園監理站
異  議  人
即受處分人  甲○○
上列受處分人因違反道路交通管理處罰條例案件，對於交通部公
路總局新竹區監理所桃園監理站民國98年11月25日所為之桃監裁
罰字第裁52-DB0000000號違反道路交通管理事件裁決書，聲明異
議，本院裁定如下：
    主    文
異議駁回。
    理    由
一、原處分意旨略以：異議人即受處分人（即異議人）甲○○所
    有之車牌號碼IBL-837 號普通重型機車（下稱系爭機車），
    於97年8 月24日上午7 時27分許，行經大溪鎮○○路與新興
    街口，為本件舉發員警逕行舉發「駕車行經有燈光號誌管制
    之交岔路口闖紅燈」，嗣因異議人未於應到案日期前（即97
    年9 月27日前）到案繳納罰鍰或聽候裁決，嗣經原處分機關
    依道路交通管理處罰條例第53條第1 項、第63條第1 項第3
    款之規定（裁決書漏載第3 款），裁處異議人罰鍰新臺幣（
    下同）4,500 元，並記違規點數3 點等語。
二、聲明異議意旨略以：異議人並未收到本件舉發通知單，爰依
    法聲明異議，請求以最低金額裁罰；如無照片可資證明伊之
    違規事實時，應將本件處分罰款撤銷云云。
三、按汽車駕駛人，行經有燈光號誌管制之交岔路口闖紅燈者，
    處新臺幣1,800 元以上5,400 元以下罰鍰，道路交通管理處
    罰條例第53條第1 項定有明文。次按行為人有違反道路交通
    管理處罰條例之情形者，應填製舉發違反道路交通管理事件
    通知單（以下簡稱通知單），逕行舉發者，應按已查明之資
    料填註車牌號碼、車輛種類、車主姓名及地址，並於通知單
    上方空白處加註逕行舉發之文字後，由舉發機關送達被通知
    人；又違反道路交通管理事件行為人，未依規定自動繳納罰
    鍰，或未依規定到案聽候裁決，處罰機關應依基準表於舉發
    違反道路交通管理事件通知單送達且逾越應到案期限60日後
    之3 個月內，逕行裁決之，違反道路交通管理事件統一裁罰
    基準及處理細則第11條第1 項第4 款及第44條第1 項亦分別
    有明文規定。再者，依上開違反道路交通管理事件統一裁罰
    基準及處理細則第5 條規定：處理違反道路交通管理事件，
    有關文書送達之程序，依行政程序法規定。而依行政程序法
    第72條第1 項前段、第73條第1 項規定及第74條之規定：送
    達，於應受送達人之住居所、事務所或營業所為之；於應送
    達處所不獲會晤應受送達人時，得將文書付與有辨別事理能
    力之同居人、受僱人或應送達處所之接收郵件人員；送達，
    不能依前2 條規定為之者，得將文書寄存送達地之地方自治
    或警察機關，並作送達通知書兩份，一份黏貼於應受送達人
    住居所、事務所、營業所或其就業處所門首，另一份交由鄰
    居轉交或置於該送達處所信箱或其他適當位置，以為送達；
    前項情形，由郵政機關為送達者，得將文書寄存於送達地之
    郵政機關。
四、經查：
    (一)異議人所有之上開自機車於上揭時、地，因駕車行經有燈
      光號誌管制之交岔路口闖紅燈之交通違規行為，而遭警掣
      單逕行舉發，嗣因異議人逾越應到案期限60日以上未到案
      聽候裁決，故原處分機關即交通部公路總局新竹區監理所
      桃園監理站乃於98年11月25日以壢監裁罰字第裁52-DB000
      0000 號開立違反道路交通管理事件裁決書裁罰異議人4,5
      00元罰鍰在案之事實，有前揭裁決書1 紙及違規採證照片
      1 張在卷可稽（參見本院卷第6 、9 頁），可堪認定屬實
      。
    (二)至異議人雖以前揭情詞置辯。惟查，異議人之戶籍自94年
      10月11日起迄97年12月25日前均設於「桃園縣八德市○○
      路○段645 巷10弄23之4 號」之事實，此有異議人之全戶
      戶籍資料查詢結果1 紙附卷可據（參見本院卷第27頁）。
      又桃園縣政府警察局97年8 月25日桃警局交字第DB000000
      0 號舉發違反道路交通管理事件通知單，係由該局以掛號
      郵務送達（掛號號碼為000000 000000 00 000 0號），送
      達處所為「桃園縣八德市○○路○ 段645 巷10弄23-4號」
      ，嗣因郵務人員未會晤異議人本人，亦無受領文書之同居
      人、受僱人或應送達處所之接收郵件人員，故於97年9 月
      10日將該舉發通知單寄存於2 支郵局，並作送達通知書2
      份，1 份黏貼於前開送達處所門首，另1 份置於該受送達
      處所信箱或其他適當位置，以為送達，有桃園縣政府警察
      局大溪分局送達證書影本1 紙附卷可憑（參見本院卷第9
      頁）。準此，異議人之上開交通違規行為經警逕行舉發後
      ，舉發機關已依違反道路交通管理事件統一裁罰基準及處
      理細則與行政程序法相關規定，將通知單送達異議人之住
      所地，而郵務機關亦已依行政程序法第74條第1 項之規定
      為寄存送達，參諸前揭規定，該送達程序自屬合法，是上
      開舉發通知單業已依法定程序完成寄存送達，且自97年9
      月10日起發生合法送達效力乙節，要屬明確。從而，異議
      人辯稱未收受本件違規通知單云云，顯然無據，尚無足採
      。
五、綜上，本件異議人確有在上揭時、地，騎乘上開IBL-837 號
    重型機車行經有燈光號誌管制之交岔路口闖紅燈之違規行為
    ，且逾越應到案期限達60日以上，從而，原處分機關依道路
    交通管理處罰條例第53條第1 項、第63條第1 項第3 款，及
    違反道路交通管理事件統一裁罰基準表之規定，裁處異議人
    4,500 元罰鍰並記違規點數3 點，核無違誤，本件異議人之
    異議為無理由，應予駁回。
六、據上論斷，應依道路交通管理處罰條例第87條第2 項、道路
    交通案件處理辦法第19條，裁定如主文。
中    華    民    國    99    年     2    月    26    日
                  交通法庭法  官  石蕙慈
以上正本證明與原本無異。
如不服本裁定，應於裁定送達後5 日內向本院提出抗告狀。
                          書記官  陳亭竹
中    華    民    國    99    年    3     月    3     日

司法院資訊處製作；財團法人民間司法改革基金會備份。
